Inventaris van de archieven van Plaatselijke Commissies van de Landinrichtingsdienst (voorheen Cultuurtechnische Dienst), Provincie Zuid-Holland, 1962-1988
Nationaal Archief, Den Haag
Plaatselijke Commissies van de Landinrichtingsdienst (voorheen Cultuurtechnische Dienst), Provincie Zuid-Holland
Plaatselijke Cies. Landinrichtingsdienst ZH
1962-1988
36203
9.40 meter; 140 inventarisnummers.
Normale geschreven, getypte en gedrukte documenten, geen bijzondere handschriften. Het archief bevat een aantal kaarten.
Nationaal Archief, Den Haag
Ministerie van Landbouw, Natuurbeheer en Visserij/Dienst Landelijk Gebied (DLG) (voorheen Landinrichtingsdienst)
Het archief van de Plaatselijke Commissie van de Landinrichtingsdienst van de Provincie Zuid-Holland bevat stukken betreffende de ruilverkaveling in de gebieden Korendijk/Stienemonde, Noordeloos/Alblasserwaard, Zuid-Beijerland/Hoeksche Waard Noord en Zwammerdam zoals definitie plannen van waterlopen, wegen, toewijzing van kavels en landschaps- en beplantingsplannen.
Archiefvorming
Geschiedenis van de archiefvormer
Al aan het einde van de 19de eeuw werd het belang van ruilverkaveling ingezien; het bezit van landbouwgrond was dermate versnipperd dat dit een goede bedrijfsvoering in de weg stond. Het Koninklijk Landbouw Comité vestigde in verschillende rapporten aan de regering de aandacht op het belang van een herverdeling van het landbouwgrondbezit. Naast de versnippering van het grondbezit had de landbouw ook te maken met problemen die veroorzaakt werden door de slechte landbouwkundige waterhuishouding en de slechte toestand van de landbouwwegen.
Reeds voor het totstandkomen van een Ruilverkavelingswet werden op vrijwillige basis enkele ruilverkavelingen uitgevoerd, zoals op Ameland (1913-1915), de Dalfser Hooislagen (1918-1919) en eveneens in 1918 de Westerlanden onder Gieten met een totale oppervl akte van ca. 540 ha. Deze ruilverkavelingen werden uitgevoerd door de Nederlandse Heide Maatschappij. Vooral na de Eerste Wereldoorlog werd het belang van ruilverkavelingen zeer duidelijk aangetoond in verband met de noodzaak van een zo hoog mogelijke landbouwproduktie in Nederland. Om de ruilverkavelingsgedachte ingang te doen vinden werd in 1920 door de Nederlandse Heide Maatschappij een hoofdafdeling Ruilverkaveling opgericht, die met subsidie van de overheid propaganda maakt voor ruilverkavelingen. De regering diende in 1923 een wetsontwerp inzake ruilverkaveling in bij de Staten-Generaal. Dit wetsontwerp werd reeds in 1924 aangenomen (Stbl. 481), en trad op 1 december van dat jaar in werking. Het doel van deze wet, zoals die in de toelichting was omschreven, luidde als volgt: "waar landelijke eigendommen zeer verspreid liggen, een voor het landbouwbedrijf ongunstige vorm hebben of gebrekkige uitwegen of waterafvoer bezitten, een betere economische indeling te verkrijgen, waardoor de produktiviteit van de bodem wordt verhoogd". Over het al of niet uitvoeren van een ruilverkaveling moest door stemming worden beslist. Voor uitvoering was een zogenaamde dubbele meerderheid vereist, d.w.z. een meerderheid van eigenaren én een meerderheid van hectares. In de Ruilverkavelingswet was de bepaling opgenomen, dat de algemene leiding in ruilverkavelingszaken was opgedragen aan een Centrale Commissie voor Ruilverkaveling. Het secretariaat van deze Commissie werd ondergebracht bij de Nederlandse Heide Maatschappij. De jaarlijkse aan deze Maatschappij door de overheid te verlenen subsidie om propaganda te voeren werd vanaf 1924 aan de Centrale Commissie uitgekeerd. Hoewel aanvankelijk succesvol, nam de animo voor ruilverkaveling in de jaren dertig af in verband met de landbouwcrisis.
Op een voorstel van de directeur-generaal van de landbouw Roebroek werden in 1935 de Rijkscomrnissie voor de Ontwatering, de Commissie van Advies inzake de Ontginning van Woeste Gronden en de Centrale Commissie voor Ruilverkaveling samengevoegd in de Centrale Cultuurtechnische Adviescommissie (CCC), die werd ingesteld bij KB van 26 juli nr. 6. Deze commissie bestond uit zeven leden, één secretaris en één adjunct-secretaris. Het instellen van de CCC was in feite een bezuinigingsmaatregel; het totale aantal commissieleden nam door deze samenvoeging sterk af.
Tegelijkertijd werd bij KB het Rijksbureau voor de Ontwatering
Ketting Olivier, B.F. Inventaris van de archieven van de Rijkscommissie voor de Ontwatering (1918-1934) en het Rijksbureau voor de Ontwatering (1920-1935) Utrecht: ministerie van Landbouw en Visserij, Centrale Afdeling Algemene Secretarie, 1982
opgeheven en bij Besluit van de minister van Economische Zaken (waaronder landbouw op dat moment ressorteerde) een bureau ingesteld dat de nieuwe commissie zou bijstaan en het secretariaat zou voeren: de Cultuurtechnische Dienst (CD), die per 1 augustus 1935 operationeel werd. Tot directeur van de nieuwe dienst en secretaris van de CCC werd benoemd de heer Mesu; Roebroek werd voorzitter van de CCC. De taak van de CD omvatte in eerste instantie de verbetering van de waterhuishouding van het landelijke gebied, de ontginning en verbetering van de grond en het bevorderen van ruilverkaveling.
Op grond van de Ruilverkavelingswet 1924 was aan de Centrale Cultuurtechnische Adviescommissie (CCC; reeds in 1938 werd de naam van de commissie gewijzigd in Centrale Cultuurtechnische Commissie) een toezichthoudende taak opgedragen over zowel de Culuurtechnische Dienst als over de uitvoering der ruilverkavelingen. De Cultuurtechnische Dienst voerde zelf geen cultuurtechnische werken uit. De uitvoering geschiedde door de Nederlandse Heidemaatschap­ pij, Grontmij, aannemers of door de aanvragers zelf. De uitvoering van een ruilverkaveling werd begeleid door een plaatselijke commissie. Door de instelling van de Dienst en de Commissie werd beoogd de cultuurtechnische belangen, ressorterende onder de directie van de Landbouw van het ministerie van Economische Zaken, onder één leiding te brengen.
Tot cultuurtechnische werken werden gerekend:
bevordering van ruilverkaveling
verbetering van de waterbeheersing (waterafvoer en -toevoer)
aanleg of verbetering van eenvoudige ontsluitingswegen
ontginning van woeste gronden
bevordering van landaanwinning langs de kusten
inpoldering en droogmaking van plassen
verbetering (herontginning) van reeds in cultuur zijnde gronden door egalisering, verwijdering van giftige of ondoorlatende gronden, drainage enz.
reiniging van afvalwater door landbehandeling
Na de instelling van de Cultuurtechnische Dienst en de Cultuurtechnische Adviescommissie nam het aantal aanvragen om ruilverkaveling snel toe. Hierbij bleek dat aan de Ruilverkavelingswet 1924 een aantal bezwaren kleefde, waarop in 1938 een nieuwe wet werd aangenomen. De voornaamste verschillen met de wet van 1924 waren:
Het indienen van een aanvraag door belanghebbenden om tot ruilverkaveling te komen werd vergemakkelijkt. Behalve door ten minste een vijfde deel der eigenaren konden vanaf 1938 ook publiekrechtelijke lichamen zoals Rijk, provincie, gemeente of waterschap en rechtspersoonlijkheid bezittende verenigingen op landbouwgebied een aanvraag indienen.
Er werd in plaats van een dubbele meerderheid vanaf 1938 slechts een enkele meerderheid vereist voor het nemen van een besluit tot ruilverkaveling. Vanaf 1938 kon dus tot ruilverkaveling worden overgegaan wanneer òf een meerderheid der eigenaren òf en aantal eigenaren, die tezamen meer dan de helft van de grond in eigendom hadden zich voor ruilverkaveling uitspraken. Ingevallen, dat het algemeen belang de totstandkoming der ruilverkaveling vorderde, was zelfs niet eens meer een meerderheid vereist.
De regeling ten aanzien van de kosten van een ruilverkaveling werd veel gunstiger, doordat een groter deel der ruilverkavelingskosten dan voorheen, te weten de volledige administratieve kosten, ten laste van het Rijk kwamen.
Bovendien werd het voor de eigenaren aantrekkelijker gemaakt ruilverkaveling op hun gronden toe te passen, omdat vanwege het departement van Sociale Zaken in de kosten van de uitvoering der grondwerken grote subsidies werden verleend, aangezien de overheid ruilverkavelingen zeer geschikt achtte om in werkverschaffing te doen uitvoeren ter bestrijding va n de werkloosheid.
In het Ruilverkavelingsbesluit teruitvoering van de Ruilverkavelingswet 1938werd tevens bepaald dat de CCC de minister desgevraagd of uit eigen beweging van advies diende omtrent ruilverkavelingszaken en andere landbouwaangelegenheden van cultuurtechnische aard.
Reeds voor de wet va n 1938 tot stand kwam, was begonnen met de opbouw van een ambtelijk apparaat dat bij de voorbereiding en de uitvoering der ruilverkaveling ingeschakeld moest worden. Het gevolg van één en ander was, dat na het tot stand komen van de wet van 1938 het tempo van ruilverkaveling snel werd opgevoerd.
Omdat in de oorlog de ruilverkaveling erg belangrijk werd om een hogere voedselproduktie mogelijk te maken, werd in 1941 de Ruilverkavelingswet zodanig veranderd dat het werk vlotter van start kon gaan. Als tot ruilverkaveling werd besloten, kon direct worden begonnen met de verbetering en aanleg van wegen en watergangen en hoefde niet meer te worden gewacht totdat Gedeputeerde Staten deze vooraf hadden aangewezen.
Alhoewel deze wetswijziging de voortgang der werkzaamheden vergemakkelijkte, is tijdens de Tweede Wereldoorlog in de uitvoering van de ruilverkaveling door gebrek aan arbeidskrachten en materialen ernstige stagnatie ontstaan.
Toen in de oorlog de Cultuurtechnische Dienst de subsidiëring van ruilverkavelingen overnam, werd ook voor onder andere particuliere grondverbeteringen, kleine ontginningen, erfverharding en drainage een subsidieregeling in het leven geroepen. Deze 'boerenwerken' werden in 1942 ingevoerd om de voedselvoorziening te verbeteren, maar een belangrijk neveneffect was dat hiermee de uitzending van arbeidskrachten naar Duitsland werd voorkomen.
In 1947 bestond de Cultuurtechnische Dienst uit de Directie, met verschillende Consulenten en Ingenieurs in Algemene Dienst, een Centrale Tekenkamer; een afdeling Uitwerking, resp. Beoordeling van Plannen; een Comptabele afdeling; een afdeling Subsidies, de Centrale Administratie en een Wetenschappelijke- of Onderzoeksafdeling. Deze laatst afdeling is belast met het onderzoek van verschillende cultuurtechnische vraagstukken, zoals kwel, optimale grondwaterstand, waterbezwaar en waterbehoefte, verzilting en vooral met bodemkarteringen ten behoeve van ruilverkavelingen.
In vrijwel elke provincie was een dependance van de Cultuurtechnische Dienst gevestigd met aan het hoofd een Rijkscultuurconsulent. Deze had vooral tot taak het voeren van propaganda voor de verbetering van de cultuurtoestand van de bodem en het geven van onderwijs in cultuurtechnische vakken.
De Cultuurtechnische Dienst werkte bij de totstandkoming van ruilverkavelingen intensief samen met de Ruilverkavelingsdienst van het Kadaster, het Staatsbosbeheer en de Rijksland- en Tuinbouwvoorlichtingsdienst van het ministerie van Landbouw en Visserij; ten aanzien van een aantal aanverwante en met het cultuurtechnische werk verweven belangen met een zevental andere ministeries en tenslotte met de provinciale besturen, lagere publiekrechtelijke lichamen, het agra risch bedrijfsleven en de landbouwers.
De doeleinden van de cultuurtechniek veranderden in de loop der tijd geleidelijk van ontginning van woeste gronden naar verbetering van structuur en grond van het oude land. In het bijzonder de ruilverkaveling ontwikkelde zich hierdoor na de Tweede Wereldoorlog stormachtig; dit deed na 1950 de behoefte aan een nieuwe wettelijke regeling inzake ruilverkavelingen ontstaan. In 1954 zag de Ruilverkavelingswet 1954 het licht, waardoor de verdere ontwikkeling van de ruilverkaveling in de richting van een algehele plattelandsreconstructie zijn wettelijke basis verkreeg.
Organisatieschema van de Cultuurtechnische Dienst
31 januari 1953
Geschiedenis van de archieven
De ter bewerking aangeboden archieven werden beheerd door de Landinrichtingsdienst, de taakopvolger van de Cultuurtechnische Dienst (CD) en door de Centrale Landinrichtingscommissie, de taakopvolger van de Centrale Cultuurtechnische Commissie (CCC). Op grond van de bepalingen van artikel 91 van de Ruilverkavelingswet 1924 en later van artikel 103 van de Ruilverkavelingswet 1938 moesten de archieven van de Plaatselijke Commissies en van de landmeters zoveel mogelijk geschoond en voorzien van een magazijnlijst worden opgezonden naar de CCC. De CCC heeft de archieven van de Plaatselijke Commissies en van en landmeters per ruilverkaveling bij haar eigen archief gevoegd.
Het ordeningsstelsel van alle archieven werd afgeleid van de taken van de CD en van de CCC. De taken werden vertaald in een rubriekscode, onderverdeeld in aspecten. De rubrieken werden aangeduid met letter/cijfercombinaties. Stukken welke betrekking hebben op de voorbereiding en uitvoering van ruilverkavelingen werden binnen de rubrieken alfabetisch op naam van een ruilverkaveling en verder volgens een indeling afgeleid van de systematiek van de ruilverkavelingswetten opgeborgen. Dit ordeningsstelsel werd toegepast in de periode 1935 tot ca. 1954. In 1955 werd het dossierstelsel ingevoerd.
De ter bewerking aangeboden archieven waren in verschillende archiefblokken onderverdeeld en ondergebracht in verschillende archiefdepots van het ministerie en de Lanfdinrichtingsdienst:
Soesterberg, groep 0. 1924 - ca. 1980; In groep 0 zijn afgesloten dossiers van de Centrale Cultuurtechnische commissie en taakvoorgangers geplaatst. De dossiers konden worden geraadpleegd met behulp van een plaatsingslijst.
Soesterberg groep 1, kistenarchief, 1924 - 1950; Het kistenarchief heeft een indrukwekkende geschiedenis achter de rug. Via de archiefdepots Oude Haagweg, Den Haag, Voorschoten, Schiedam en Zeist is het uiteindelijk terechtgekomen in Soesterberg. Per kist zijn de bestanddelen genummerd en beschreven in plaatsingslijsten. Een aantal archieven zijn inmiddels overgedragen aan het Algemeen Rijksarchief (het archief van het Rijksbureau voor de Ontwatering) en aan het ministerie van Sociale Zaken en Werkgelegenheid (archief van de Rijksdienst voor de Werkverruiming). In de kisten waren archiefbescheiden van zowel de Cultuurtechnische Dienst als die van de Cent rale Cultuurtechnische Commissie en haar taakvoorgangers opgeslagen. De bestanddelen konden worden geraadpleegd met behulp van een magazijnlijst. Per kist was elk bestanddeel genummerd en beschreven.
Soesterberg, groep 2 t/m 7, 1939 - 1975; In deze groepen waren archiefbescheiden van de Cultuurtechnische Dienst opgenomen. De bestanddelen konden worden geraadpleegd met behulp van plaatsingslijsten.
Soesterberg, groep DOC (documentatie), ca 1940 - 1970; In deze groep waren onderzoeksrapporten van de Cultuurtechnische Dienst opgenomen.
Soesterberg, verzameling vergaderstukken van de Centrale Cultuurtehnische Commissie, ca. 1951 - 1969
Deze vergaderstukken konden worden geraadpleegd met behulp van een plaatsingslijst. Kort voor het begin van de bewerking werden de in Soesterberg opgeslagen archiefblokken verhuisd naar de Landinrichtingsdienst te Utrecht omdat deze departementale archiefbewaarplaats werd opgeheven.
Geraadpleegde bronnen en literatuur
BLOM, F. Literatuurrapport ten behoeve van de bewerking van de archieven van de Cultuurtechnische Dienst 1953-1976 van het ministerie van Landbouw en Visserij Winschoten: CAS, 1987
BOUWMAN, L.H. Een kwart eeuw ruilverkavelingswetgeving Z.pl.: z.uitg, 1949
KETTING OLIVIER, B.F. Inventaris van de archieven van de Rijkscommissie voor de Ontwatering (1918-1934) en het Rijksbureau voor de Ontwatering 1920-1935 Utrecht: ministerie van Landbouw en Visserij, Centrale Afdeling Algemene Secretarie, 1982
MESU, F.P. Iets over de Cultuurtechnische Dienst en over het werk van de cultuurconsulenten Utrecht: 1947
RIENKS, A. Ruilverkaveling in Nederland Z.pl.: z.uitg " 1947
VIJFTIG jaar Landinrichtingsdienst Terravisie, april 1985
Geschiedenis van het archiefbeheer
De verwerving van het archief
Inhoud en structuur van het archief
3.11
Aanwijzingen voor de gebruiker
Openbaarheidsbeperkingen
Volledig openbaar.
Materiële beperkingen
Het archief kent geen materiële beperkingen.
Aanvraaginstructie
Openbare archiefstukken kunnen online worden aangevraagd en gereserveerd. U kunt dit ook via de terminals in de studiezaal van het Nationaal Archief doen. Om te kunnen reserveren dient u de volgende stappen te volgen:
U maakt een profiel aan op www.gahetna.nl, en logt vervolgens in
Via de archiefinventaris (alleen de beschrijvingen met rode nummers) selecteert u het gewenste archiefstuk door op de knop 'Reserveren' te klikken
In het volgende scherm geeft u aan op welke dag u het archiefstuk wilt inzien
Indien u zich bevindt in de studiezaal en een tafelnummer heeft ontvangen kunt u dit nummer vermelden. Als u geen tafelnummer heeft kunt u tafelnummer 777 laten staan
Vervolgens bevestigt u uw reservering door deze te versturen.
Verwant materiaal
Beschikbaarheid van kopieën
Beschrijving van de series en archiefbestanddelen
- RUILVERKAVELING KORENDIJK/STIENEMONDE
  - Aanvraag/Goedkeuring openbare lichamen/Blokbegrenzing, 1968-1981; 1
  - Aanvraag/Goedkeuring openbare lichamen/Blokbegrenzing, 1971-1976; 2
  - Voorlopig plan wegen/waterlopen, 1974-1975; 3
  - Toewijzing kavels aan openbare lichamen ex. art. 13, 1970-1977; 4
  - Lijst van rechthebbenden en schattingsuitkomsten, 1971-1978; 5
  - Toedeling/tweede schatting/lijst van geldelijke regelingen, z.d.; 6
  - Toedeling/tweede schatting/lijst van geldelijke regelingen, z.d.; 7
  - Toedeling/tweede schatting/lijst van geldelijke regelingen, 1971-1980; 8
  - Toedeling/tweede schatting/lijst van geldelijke regelingen, 1975-1978; 9
  - Toedeling/tweede schatting/lijst van geldelijke regelingen, 1975-1978; 10
  - Bezwaren van en kwesties met eigenaren e.a. belanghebbenden, 1976-1978; 11
  - Plaatselijke commissie, 1970-1975; 12
  - Plaatselijke commissie, 1970-1982; 13
  - Voorbereidings- /Plaatselijke/Blokcommissie, 1970-1974; 14
  - Voorbereidings- /Plaatselijke/Blokcommissie, 1974-1979; 15
  - Algemene verslagen en rapporten, 1974-1979; 16
  - Algemene begroting/rijksbijdrage/financiering/bijdragen derden, 1967-1968; 17
  - Algemene begroting/rijksbijdrage/financiering/bijdrage derden, 1974-1979; 18
- RUILVERKAVELING ALBLASSERWAARD
  - Aanvraag/Goedkeuring openbare lichamen/Blokbegrenzing, 1966-1979; 19
  - Voorlopig plan wegen/waterlopen, 1971-1975; 20
  - Landschaps- en beplantingsplan, Natuur- en landschapsbescherming, 1964-1974; 21
  - Landschaps- en beplantingsplan, Natuur- en landschapsbescherming, 1964-1983; 22
  - Landschaps- en beplantingsplan, Natuur- en landschapsbescherming, 1973-1986; 23
  - Landschaps- en beplantingsplan, Natuur- en landschapsbescherming, 1973-1988; 24
  - Landschaps- en beplantingsplan, Natuur- en landschapsbescherming, 1985-1986; 25
  - Landschaps- en beplantingsplan, Natuur- en landschapsbescherming, 1986-1987; 26
  - Toewijzing kavels aan openbare lichamen ex. art. 13, 1965-1986; 27
  - Toewijzing kavels aan openbare lichamen ex. art. 13, 1970-1971; 28
  - Besluit G.S. ter voorlopige vaststelling van het blok/plan van wegen en waterlopen/het landschapsplan/de toewijzing van kavels aan openbare lichamen enz., 1965-1973; 29
  - Besluit G.S. ter voorlopige vaststelling van het blok/plan van wegen en waterlopen/het landschapsplan/de toewijzing van kavels aan openbare lichamen enz., 1968-1988; 30
  - Besluit G.S. ter voorlopige vaststelling van het blok/plan van wegen en waterlopen/het landschapsplan/de toewijzing van kavels aan openbare lichamen enz., 1973; 31
  - Besluit G.S. ter voorlopige vaststelling van het blok/plan van wegen en waterlopen/het landschapsplan/de toewijzing van kavels aan openbare lichamen enz., 1983-1984; 32
  - Informatorische- en stemmingsvergadering, 1965; 33
  - Lijst van rechthebbenden en schattingsuitkomsten, 1967-1976; 34
  - Lijst van rechthebbenden en schattingsuitkomsten, 1968-1970; 35
  - Lijst van rechthebbenden en schattingsuitkomsten, 1969-1976; 36
  - Lijst van rechthebbenden en schattingsuitkomsten, 1970; 37
  - Lijst van rechthebbenden en schattingsuitkomsten, 1970; 38
  - Lijst van rechthebbenden en schattingsuitkomsten, 1971; 39
  - Lijst van rechthebbenden en schattingsuitkomsten, 1971-1981; 40
  - Definitief plan wegen en waterlopen/overdracht in eigendom, beheer en onderhoud van wegen, waterlopen en kunstwerken, 1970-1982; 41
  - Definitief plan wegen en waterlopen/overdracht in eigendom, beheer en onderhoud van wegen, waterlopen en kunstwerken, 1975; 42
  - Definitief plan wegen en waterlopen/overdracht in eigendom, beheer en onderhoud van wegen, waterlopen en kunstwerken, 1976-1982; 43
  - Toedeling/tweede schatting/lijst van geldelijke regelingen, 1966-1987; 44
  - Toedeling/tweede schatting/lijst van geldelijke regelingen, 1967-1978; 45
  - Toedeling/tweede schatting/lijst van geldelijke regelingen, 1968-1981; 46
  - Toedeling/tweede schatting/lijst van geldelijke regelingen, 1968-1982; 47
  - Toedeling/tweede schatting/lijst van geldelijke regelingen, 1970-1974; 48
  - Toedeling/tweede schatting/lijst van geldelijke regelingen, 1972-1983; 49
  - Toedeling/tweede schatting/lijst van geldelijke regelingen, 1975-1984; 50
  - Toedeling/tweede schatting/lijst van geldelijke regelingen, 1977-1987; 51
  - Toedeling/tweede schatting/lijst van geldelijke regelingen, 1980; 52
  - Toedeling/tweede schatting/lijst van geldelijke regelingen, 1980; 53
  - Toedeling/tweede schatting/lijst van geldelijke regelingen, 1980; 54
  - Toedeling/tweede schatting/lijst van geldelijke regelingen, 1980; 55
  - Toedeling/tweede schatting/lijst van geldelijke regelingen, 1980-1982; 56
  - Toedeling/tweede schatting/lijst van geldelijke regelingen, 1980-1983; 57
  - Toedeling/tweede schatting/lijst van geldelijke regelingen, 1980-1983; 58
  - Toedeling/tweede schatting/lijst van geldelijke regelingen, 1982; 59
  - Ontheffing verbod tot wijziging grondgebruik ex. art. 13, 1966-1978; 60
  - Ontheffing verbod tot wijziging grondgebruik ex. art. 13, 1966-1981; 61
  - Ontheffing verbod tot wijziging grondgebruik ex. art. 13, 1966-1985; 62
  - Agendacommissie, 1966-1968; 63
  - Plaatselijke commissie, 1966-1967; 64
  - Plaatselijke commissie, 1966-1975; 65
  - Plaatselijke commissie, 1967-1969; 66
  - Plaatselijke commissie, 1970-1971; 67
  - Plaatselijke commissie, 1972-1973; 68
  - Plaatselijke commissie, 1974-1976; 69
  - Plaatselijke commissie, 1977-1981; 70
  - Plaatselijke commissie, 1982-1986; 71
  - Blokcommissie, 1967-1978; 72
  - Algemene verslagen en rapporten, 1967-1977; 73
  - Cultuurtechnische verbetering., Kavelinrichting; 1972-1977; 74
  - Landschaps- en beplantingsplan, Natuur- en landschapsbescherming, 1978-1984; 75
  - Landschaps-en beplantingsplan, Natuur- en landschapsbescherming, 1979-1982; 76
  - Toewijzing kavels aan openbare lichamen ex. art. 13, 1978-1984; 77
  - Toewijzing kavels aan openbare lichamen ex. art. 13, 1979-1981; 78
  - Besluit G.S. ter voorlopige vaststelling van het blok/plan van wegen en waterlopen/het landschapsplan/de toewijzing van kavels aan openbare lichamen, 1977-1980; 79
  - Lijst van rechthebbenden en schattingsuitkomsten, 1978-1979; 80
  - Lijst van rechthebbenden en schattingsuitkomsten, 1978-1980; 81
  - Lijst van rechthebbenden en schattingsuitkomsten, 1980-1985; 82
  - Definitief plan wegen en waterlopen/overdracht in eigendom, beheer en onderhoud van wegen, waterlopen en kunstwerken, 1978-1981; 83
  - Definitief plan wegen en waterlopen/overdracht in eigendom, beheer en onderhoud van wegen, waterlopen en kunstwerken, 1978-1984; 84
  - Definitief plan wegen en waterlopen/overdracht in eigendom, beheer en onderhoud van wegen, waterlopen en kunstwerken, 1980-1982; 85
  - Toedeling/tweede schatting/lijst van geldelijke regelingen, 1979-1982; 86
  - Toedeling/tweede schatting/lijst van geldelijke regelingen, 1980-1985; 87